臺灣高等法院民事裁定
108年度重上字第999號
上  訴  人  楊隆榮  
            黃雲雀  
上列上訴人(下各以姓名稱之)因與被上訴人林寶玉(下稱林寶玉)
間確認抵押權不存在等事件，不服本院中華民國110年3月31日所
為第二審判決，提起第三審上訴，本院裁定如下：
    主  文
本件訴訟標的價額核定為新臺幣壹仟參佰捌拾貳萬柒仟柒佰玖拾
玖元。　
上訴人應於收受本裁定正本七日內補提委任律師或具律師資格之
關係人為訴訟代理人之委任書，暨補繳第三審裁判費貳拾萬伍佰
伍拾陸元，逾期即駁回其第三審上訴。
    理  由
一、按提起民事第三審上訴，應依民事訴訟法第77條之16規定繳
    納裁判費，此為必須具備之程式，提起第三審上訴者若未依
    上開規定繳納裁判費，原第二審法院應定期間命其補正，如
    不於期間內補正，應以裁定駁回之，為同法第481條準用第 
    442條第2項所明定。又計算上訴利益，應就上訴聲明範圍內
    之訴訟標的，依起訴時之交易價額核定，無交易價額者，以
    原告就訴訟標的所有之利益為準，此觀同法第466條第4項規
    定即明。次按以一訴主張數項標的者，其價額合併計算之，
    民事訴訟法第77條之2第1項本文亦定有明文。
二、林寶玉在原審起訴聲明求為判決：㈠關於楊隆榮部分：⒈先位
    聲明：楊隆榮應將坐落新北市○○區○○段00地號土地(
　　所有權應有部分10000分之123)及其上同段5485建號建物(門
    牌號碼新北市○○區○○路0段00巷00弄00號5樓之1，所有權全
    部，下合稱系爭板橋房地），經新北市板橋地政事務所以收
    件字號民國(下同)102年1月9日重板登字第8360號所為之所
    有權移轉登記予以塗銷；⒉備位聲明：楊隆榮應將系爭板橋
    房地所有權移轉登記予林寶玉或廖達俊。㈡關於黃雲雀部分
    ：⒈確認黃雲雀就林寶玉所有坐落苗栗縣○○鎮○○段000○000○0
    00地號土地、同鎮苑坑段6、139地號土地（下合稱系爭苗栗
    土地），於101年12月13日共同設定擔保債權總金額新臺幣
    （下同）180萬元之最高限額抵押權（下稱系爭抵押權）及
    其所擔保之180萬元債權均不存在；㈢黃雲雀應將系爭抵押權
    設定登記予以塗銷。原審判決楊隆榮應將系爭板橋房地所有
    權移轉登記予廖達俊(即備位之訴有理由)，而駁回林寶玉其
    餘之訴。林寶玉、楊隆榮各自就其等敗訴部分，聲明不服，
    提起上訴，林寶玉並於本院撤回上開先位之訴。林寶玉上訴
    聲明：㈠原判決關於駁回林寶玉後開第㈡㈢項之訴部分廢棄；㈡
    確認黃雲雀就林寶玉所有系爭苗栗土地設定之系爭抵押權及
    其所擔保之180萬元債權均不存在；㈢黃雲雀應將系爭抵押權
    設定登記予以塗銷。並對楊隆榮之上訴，答辯聲明：楊隆榮
    之上訴駁回。楊隆榮上訴聲明：㈠原判決關於不利楊隆榮部
    分廢棄；㈡上開廢棄部分，林寶玉在第一審備位之訴駁回。
    經本院第二審判決：㈠確認黃雲雀就林寶玉所有系爭苗栗土
    地設定之系爭抵押權及其所擔保之180萬元債權均不存在；㈡
    黃雲雀應將系爭抵押權設定登記予以塗銷；㈢楊隆榮之上訴
    駁回。上訴人對本院第二審判決全部提起第三審上訴，未據
    繳納裁判費。經查，楊隆榮、林寶玉之上訴利益，應分別依
    系爭板橋房地及系爭苗栗土地起訴時之交易價額核定，而系
    爭板橋房地於108年6月間追加起訴時之交易價額為1354萬90
    80元、系爭苗栗土地於106年9月間起訴時之交易價額為27萬
    8719元(擔保物價額少於擔保債權額140萬元，訴訟標的價額
    以擔保物之價額為準)，此為兩造所不爭執（見本院卷㈠第45
    8、459頁），準此，本件訴訟標的價額應合併計算為1382萬
    7799元（1354萬9080元+27萬8719元），應徵第三審裁判費2
    0萬556元，茲限期命上訴人補繳，逾期即駁回其上訴。
三、次按「對於第二審判決上訴，上訴人應委任律師為訴訟代理
    人。但上訴人或其法定代理人具有律師資格者，不在此限。
    上訴人之配偶、三親等內之血親、二親等內之姻親，或上訴
    人為法人、中央或地方機關時，其所屬專任人員具有律師資
    格並經法院認為適當者，亦得為第三審訴訟代理人。第1項
    但書及第2項情形，應於提起上訴或委任時釋明之。上訴人
    未依第1項、第2項規定委任訴訟代理人，或雖依第2項委任
　　，法院認為不適當者，第二審法院應定期先命補正。逾期未
    補正亦未依第466條之2為聲請者，第二審法院應以上訴不合
    法裁定駁回之」，民事訴訟法第466條之1定有明文。本件上
    訴人對於本院第二審判決提起第三審上訴，未依規定委任律
    師或具律師資格之關係人為訴訟代理人，爰限期命上訴人補
    正，如逾限未補正，即以裁定駁回其上訴。
四、爰裁定如主文。
中　　華　　民　　國　　110 　年　　5 　　月　　14 　 日
                  民事第二十一庭
                        審判長法  官  翁昭蓉
                              法  官  羅惠雯
                              法  官  鍾素鳳
正本係照原本作成。
核定訴訟標的價額部分，如不服裁定得於收受送達後10日內向本
院提出抗告狀，並繳納抗告費新臺幣1千元。
其餘部分不得抗告。
中　　華　　民　　國　　110 　年　　5 　　月　　14 　 日
　　　　　　　　　　　　　    書記官  林吟玲